# BT项目现金流量表中的列报

提问人：cpab 时间：2016-08-07 10:13:06
BT项目收到业主的回购款，回款款分为两部分，一部分为工程建造收入，一部分为公司垫款的利息。在现金流量表中对于工程收入部分在销售商品提供劳务收到的现金中列报，对于收到的垫款的利息，是否应在投资活动中列报。

回答人：chenyiwei
这个问题没有统一规定，目前并无明确的结论性意见。如果公司管理层一贯运用该方法，且在财务报表附注中已经将该划分原则、报告期内每年收回长期应收款的现金流量中在经营和投资两大类之间划分的金额等予以充分披露，则也可以接受公司沿用目前的处理方法。

提问人：fangz3 时间：2016-09-08 09:20:14
您好！请问BT项目支付的前期资金，现流放经营还是投资呢？

回答人：chenyiwei
如果不形成资产的，则属于经营活动；如果形成资产的，则如前所述，对其现金流属于投资还是经营活动，目前无统一规定，保持一贯性即可。